Config:
  hfst:
    Gen: ../../../src/generator-gt-norm.hfst
    Morph: ../../../src/analyser-gt-norm.hfst
  xerox:
    Gen: ../../../src/generator-gt-norm.xfst
    Morph: ../../../src/analyser-gt-norm.xfst
    App: lookup

Tests:



# todo:
# Proofread the gold standard (below)
# Then: run analyser, then correct.


  Verb - `kaotama: # Verb (59) `kaotama 'eng /est /fin' - full paradigm
     kaotama+V+Inf/mA: kaotama
     kaotama+V+Inf: kaotaq
     kaotama+V+ActPrtPrc: kaotanuq
     kaotama+V+PssPrtPrc: kaotõt

     kaotama+V+Ind+Prs+ScSg1: kaoda
     kaotama+V+Ind+Prs+ScSg2: [kaotat, kaotadõq]
     kaotama+V+Ind+Prs+ScSg3: kaotas
     kaotama+V+Ind+Prs+ScPl1: kaotamiq
     kaotama+V+Ind+Prs+ScPl2: kaotatiq
     kaotama+V+Ind+Prs+ScPl3: kaotasõq
     kaotama+V+Ind+Prs+Sc+ConNeg: kaoda
     kaotama+V+Ind+Prt+ScSg1: kaodi
     kaotama+V+Ind+Prt+ScSg2: [kaotit, kaodiq, kaotidõq]
     kaotama+V+Ind+Prt+ScSg3: kaotʼ
     kaotama+V+Ind+Prt+ScPl1: kaotimiq
     kaotama+V+Ind+Prt+ScPl2: kaotitiq
     kaotama+V+Ind+Prt+ScPl3: [kaodiq, kaotivaq]
     kaotama+V+Ind+Prt+Sc+ConNeg: kaoda

     kaotama+V+Ind+Prs+OcSg1: kaotõda
     kaotama+V+Ind+Prs+OcSg3: kaotõdas

     kaotama+V+ActPrsPrc+Sg+Nom: kaotav

     kaotama+V+Jus: kaotaguq
##
#viskama => kaotama
     kaotama+V+Ind+Prs+OcSg1: kaotõda
     kaotama+V+Ind+Prs+OcSg2: [kaotõdat, kaotõdadõq]
     kaotama+V+Ind+Prs+OcSg3: kaotõdas
     kaotama+V+Ind+Prs+OcPl1: kaotõdamiq
     kaotama+V+Ind+Prs+OcPl2: kaotõdatiq
     kaotama+V+Ind+Prs+OcPl3: kaotõdasõq
     kaotama+V+Ind+Prs+Oc+ConNeg: kaotõda

     kaotama+V+Ind+Prt+OcSg1: kaotõdi
     kaotama+V+Ind+Prt+OcSg2: [kaotõdit, kaotõdiq, kaotõdidõq]
     kaotama+V+Ind+Prt+OcSg3: kaotõdi
     kaotama+V+Ind+Prt+OcPl1: kaotõdimiq
     kaotama+V+Ind+Prt+OcPl2: kaotõditiq
     kaotama+V+Ind+Prt+OcPl3: [kaotõdiq, kaotõdivaq]
     kaotama+V+Ind+Prt+Oc+ConNeg: kaotõda

     kaotama+V+ActPrsPrc+Sg+Nom: kaotav
     kaotama+V+ActPrsPrc+Sg+Gen: kaotava
     kaotama+V+ActPrsPrc+Sg+Par: kaotavat
     kaotama+V+ActPrsPrc+Sg+Ill: kaotavahe
     kaotama+V+ActPrsPrc+Pl+Nom: kaotavaq
     kaotama+V+ActPrsPrc+Pl+Gen: kaotavidõ
     kaotama+V+ActPrsPrc+Pl+Par: kaotavit
     kaotama+V+ActPrsPrc+Pl+Ill: kaotavihe
                    
     kaotama+V+PssPrsPrc+Sg+Nom: kaotõv
     kaotama+V+PssPrsPrc+Sg+Gen: kaotõva
     kaotama+V+PssPrsPrc+Sg+Par: kaotõvat
     kaotama+V+PssPrsPrc+Sg+Ill: kaotõvahe
     kaotama+V+PssPrsPrc+Pl+Nom: kaotõvaq
     kaotama+V+PssPrsPrc+Pl+Gen: kaotõvidõ
     kaotama+V+PssPrsPrc+Pl+Par: kaotõvit
     kaotama+V+PssPrsPrc+Pl+Ill: kaotõvihe

     kaotama+V+ActPrtPrc+Sg+Nom: kaotanuq
     kaotama+V+ActPrtPrc+Sg+Gen: kaotanu
     kaotama+V+ActPrtPrc+Sg+Par: kaotanut
     kaotama+V+ActPrtPrc+Sg+Ill: kaotanuhe
     kaotama+V+ActPrtPrc+Pl+Nom: kaotanuq
     kaotama+V+ActPrtPrc+Pl+Gen: [kaotanuidõ, kaotanuisi]
     kaotama+V+ActPrtPrc+Pl+Par: [kaotanuid, kaotanuisi]
     kaotama+V+ActPrtPrc+Pl+Ill: [kaotanuihe, kaotanuisihe]

     kaotama+V+PssPrtPrc+Sg+Nom: kaotõt
     kaotama+V+PssPrtPrc+Sg+Gen: kaotõdu
     kaotama+V+PssPrtPrc+Sg+Par: kaotõtut
     kaotama+V+PssPrtPrc+Sg+Ill: kaotõtuhe
     kaotama+V+PssPrtPrc+Pl+Nom: kaotõduq
     kaotama+V+PssPrtPrc+Pl+Gen: [kaotõtuidõ, kaotõtuisi]
     kaotama+V+PssPrtPrc+Pl+Par: [kaotõtuid, kaotõtuisi]
     kaotama+V+PssPrtPrc+Pl+Ill: [kaotõtuihe, kaotõtuisihe]
